

# **DATOS PERSONALES**

Edad: 31 años

Fecha de nacimiento: 10/11/1988 Domicilio: Pirán 37, depto 6, Wilde.

Teléfono: 1154785870

Email: es.palavecino@gmail.com

# CONOCIMIENTOS Y HABILIDADES

### SISTEMAS DE GESTIÓN:

- Tango
- Bejerman
- Waldbott

### OFIMÁTICA:

- Excel intermedio
- MS WIndows
- Google Docs
- VS Code

### OTROS CONOCIMIENTOS:

- Html
- CSS
- Wordpress
- E-commerce
- Marketing Digital

### IDIOMAS:

• Inglés intermedio

# OTRAS HABILIDADES:

- Electricidad
- Cocina

# ESTEBAN PALAVECINO

### **SOBRE MÍ**

En los más de 10 años de experiencia en Administración, he desarrollado habilidades fundamentales para enfocarme en el logro de objetivos en el plazo requerido y manteniendo una alta calidad de trabajo. Me considero una persona motivadora y que busca en todo momento la mejor forma de trabajar en equipo, generando la sinergia necesaria para alcanzar las metas en cada proyecto.

### **EXPERIENCIA LABORAL**

### ENCARGADO DE LOCAL

Drugstore propio | May 2018- May 2020

Venta al público; Compras a través de distintos canales; Pago a Proveedores; Control de Stock, Análisis de costos y precio de venta; Emisión de facturas; Liquidación y control de impuestos; Pago de impuestos y servicios.

Manejo de posnet, cargas virtuales y SUBE.

Una empleada a cargo.

## RESPONSABLE COORDINADOR DE ADMINISTRACIÓN Y FINANZAS Marketing One Argentina S.A | Mar 2015- May 2018

Facturación; Análisis de cuentas corrientes; Liquidación de impuestos (IVA, SIFERE, SICORE, RG COMPRAS Y VENTAS, IIBB contribuyente local y régimen general, ETC); Imputaciones contables; Análisis de cuentas contables; Conciliaciones bancarias; Pago a Proveedores; Implementación de circuitos administrativos; Gestión de proyectos; Reportes varios; Trámites AFIP e IGJ.

A las tareas anteriormente mencionadas se incorpora la coordinación, soporte y filtro para la gerencia del equipo de administración y de finanzas.

## ADMINISTRATIVO CONTABLE SYAR SAIC.| Ago 2013 - Mar 2015

Análisis de cuentas contables; Análisis de cuentas corrientes de clientes y proveedores; Asientos e imputaciones contables.

Conciliaciones bancarias (dieciseis cuentas bancarias de catorce empresas); Liquidación de impuestos (SICORE, SIFERE, IVA, CITI compras SICOSS, Anticipos de ganancias y GMP, compensaciones);

Pago a proveedores. Carga de facturas y órdenes de pago, Actualización de cash flow. Backup de facturación y cobranzas. Liquidación de sueldos. Informes varios.



### **DATOS PERSONALES**

Edad: 31 años

Fecha de nacimiento: 10/11/1988 Domicilio: Pirán 37, depto 6, Wilde.

Teléfono: 1154785870 Email: es.palavecino@gmail.com

# CONOCIMIENTOS Y HABILIDADES

### SISTEMAS DE GESTIÓN:

- Tango
- Bejerman
- Waldbott

### OFIMÁTICA:

- Excel intermedio
- MS Windows
- Google Docs
- VS Code

### OTROS CONOCIMIENTOS:

- Html
- CSS
- ullet Wordpress
- E-commerce
- Marketing Digital

### IDIOMAS:

• Inglés intermedio

## OTRAS HABILIDADES:

- Electricidad
- Cocina

# ESTEBAN PALAVECINO

### **EXPERIENCIA LABORAL**

### ADMINISTRATIVO CONTABLE

Pague por Celular S.A.| Jul 2012 - Ago 2013

Conciliaciones bancarias; Cuentas Corrientes de proveedores; Arqueo de caja y fondos fijos; Armado de Cash Flow; Registro de facturas y comprobantes; Confección de órdenes de pago, retenciones y cheques; Imputaciones contables; Liquidación de Impuestos (IVA, SICORE). Liquidaciones de Sueldos y control de ausencias (treinta empleados). Reportes a gerencia sobre depósitos y liquidaciones por puntos de venta del servicio. Informes varios.

### AUXILIAR DE TESORERÍA

Sertec S.A.| May 2010 - Nov 2011

Pago a proveedores, Contabilización de cheques y depósitos en efectivo; Confección de órdenes de pago;

Conciliaciones bancarias; Control de cajas chicas, vales de caja, fondos fijos y adelantos a rendir; Actualización de cash flow; Operaciones en banca internet.

### CADETE ADMINISTRATIVO

Taval S.A | Oct 2007 - Oct 2009

Trámites bancarios, IGJ, AFIP, ANSES; cobro de pagos a proveedores, confección de recibos; atención telefónica; archivo; trámites judiciales, asistencia del sector pago a proveedores.

# **EDUCACIÓN**

CURSO PROGRAMACIÓN WEB FULL STACK

DePC Suite | Jun 2020 - Actualidad

TÉCNICO SUPERIOR EN DIRECCIÓN Y ADMINISTRACIÓN DE EMPRESAS Fundación de Altos Estudios en Ciencias Comerciales (FAECC) | 2014 - Actualidad

BACHILLER EN ECONOMÍA Y GESTIÓN DE LAS ORGANIZACIONES.

Escuela de Educación Media Nº 12 de Bernal | 2006